【裁判字號】    92,易,70
【裁判日期】    920703
【裁判案由】    竊盜等
【裁判全文】
臺灣花蓮地方法院刑事判決                            九十二年度易字第七號
    公  訴  人  臺灣花蓮地方法院檢察署檢察官
    被      告  丁○○
右列被告因竊盜等案件，經檢察官提起公訴（九十一年度偵字第二七七號），本院判
決如左：
    主  文
丁○○攜帶兇器、毀越安全設備竊盜，處有期徒刑捌月，未扣案之Ｃ字型扳手壹支沒
收；又毀壞門扇竊盜，處有期徒刑柒月；又攜帶兇器、毀壞門扇、於夜間侵入住宅竊
盜，處有期徒刑玖月，未扣案之一字型起子壹支沒收；又踰越安全設備、於夜間侵入
住宅竊盜，處有期徒刑捌月；又攜帶兇器、毀壞門扇、於夜間侵入住宅竊盜，處有期
徒刑玖月，未扣案之一字型起子壹支（與前述起子為同壹支）沒收。應執行有期徒刑
貳年捌月，未扣案之Ｃ字型扳手及一字型起子各壹支均沒收。
    事  實
一、丁○○因染上毒癮，又無工作，故每當毒癮發作，無錢購買毒品或為償還積欠他
    人債務之時，即臨時起意，基於意圖為自己不法所有之各別犯意而為左列之竊盜
    犯行：
    (一)於民國九十年四月二十二日下午一時許，攜帶自己所有、客觀上可供兇器使用
      之Ｃ字型扳手一支，以之破壞己○○位於花蓮市○○○街九八號住處廁所旁之
      窗戶後，侵入住處內（侵入住宅部分未據告訴），竊取行動電話二支、現金新
      台幣（下同）約一萬元、金戒指一個等物，得手後，將行動電話出售他人，金
      戒指亦出售予金飾店。
    (二)於九十年五月六日下午四時，在花蓮縣吉安鄉○○路五０七巷三五號二樓庚○○住處，先以拾得之衣架（無據為己有之意）將大門上之紗窗穿破一個洞，再
      以衣架勾開大門門鎖後，無故侵入庚○○住處內，竊取金項鍊約四、五條、金
      戒指二、三個、撲滿三個（內有現金約八千元）等物。
    (三)於九十年五月三十一日凌晨三時許，攜帶自己所有、客觀上可供兇器使用之一
      字起子一支，以之破壞乙○○位於花蓮市○道路二一二號住處廚房後門，侵入
      住處內，竊得金牌約十面及現金三萬餘元等物。
    (四)於九十年九月四日凌晨三時許，見戊○○位於花蓮市○○路八二號住處窗戶未
      上鎖，即踰越窗戶侵入住處內，竊得金項鍊二條、戒指一個、玉珮一些、翻譯
機一台等物。
    (五)於九十年九月十日凌晨零時許，攜帶自己所有、客觀上可供兇器使用之一字型
      起子（即(三)之起子），以之撬壞丙○○所經營位於花蓮市○○路二五一號一樓
      福客多超商之後門（二樓為丙○○住處，一樓超商內有樓梯可通往二樓），侵
      入超商內，竊得抽屜內之現金約三萬元。
二、丁○○竊得上開金飾後，均將竊得之金飾出售予金飾店，嗣經警方執行查贓勤務
    ，發現丁○○有大量出售金飾之紀錄，而循線查獲，丁○○於警方詢問時，並通
    知家人將在戊○○住處竊得之其中一個玉珮歸還戊○○。
三、案經庚○○、戊○○、丙○○訴由花蓮縣警察局花蓮分局報告台灣花蓮地方法院
    檢察署檢察官偵查起訴。
    理  由
一、右揭犯罪事實，業據被告丁○○於警詢及偵審中坦承不諱，核與被害人己○○、
    乙○○、告訴人庚○○、戊○○、丙○○於警詢中所證述遭竊之過程相符，並有
    刑案現場測繪圖二張、刑案現場勘查報告表一張、遭竊現場照片十張、告訴人庚○○指認被告典當金飾中之金項鍊一條及戒指一個為其所有之照片一張、贓證物
    品認領保管收據一張（丁○○歸還玉珮一個予戊○○）、飾金買入登記簿五份附
    卷可稽。足見被告自白與事實相符，應堪採信。本件事證明確，被告犯行堪予認
    定。
二、按Ｃ字型扳手及一字型起子均質地堅硬，客觀上足對人之生命、身體造成危險，
    係屬兇器；而窗戶具有防閑之作用，為安全設備。核被告所為犯罪事實(一)部分，
    係犯刑法第三百二十一條第一項第二、三款攜帶兇器、毀越安全設備竊盜罪；所
    為犯罪事實(二)部分，係犯刑法第三百零六條第一項無故侵入住宅罪、第三百二十
    一條第一項第二款毀壞門扇竊盜罪；所為犯罪事實(三)、(五)部分，均係犯刑法第三
    百二十一條第一項第一、二、三款攜帶兇器、毀壞門扇、於夜間侵入住宅竊盜罪
    ；所為犯罪事實(四)部分，係犯刑法第三百二十一條第一項第一、二款踰越安全設
    備、於夜間侵入住宅罪。檢察官雖認被告所為犯罪事實(四)部分，係由後門侵入行
    竊，所犯為刑法第三百二十一條第一項第一款之罪嫌云云，惟告訴人戊○○於警
    詢中指訴小偷係由未上鎖之窗戶侵入等語，此亦為被告所自承，故檢察官此部分
    之認定容有未洽。又被告犯罪事實(二)部分所犯無故侵入住宅罪及加重竊盜罪間，
    有方法結果之牽連關係，應從一重之加重竊盜罪處斷。被告所犯上開五次加重竊
    盜犯行，犯意各別，行為互殊，應予分論併罰，檢察官雖認有連續犯之裁判上一
    罪關係，但被告係每當毒癮發作，缺錢購買毒品或有時為清償他人債務缺錢之時
    ，始臨時起意，下手行竊等情，業據被告迭於偵查及本院審理時供承明確，足見
    所犯五次竊盜犯行，均非基於概括犯意所為，自無連續犯規定之適用。爰審酌被
    告犯罪之動機、手段、竊盜之次數、所生之危害，及事後坦承犯行，態度尚稱良
    好等一切情狀，量處如主文所示之刑，並定其應執行刑。未扣案之Ｃ字型扳手一
    支及一字型起子一支，係被告犯罪所用之物，且為被告所有，業據被告供承無訛
    ，爰依法宣告沒收。
據上論斷，應依刑事訴訟法第二百九十九條第一項前段，刑法第三百二十一條第一項
第一、二、三款、第三百零六條第一項、第五十五條、第三十八條第一項第二款、第
五十一條第五款，罰金罰鍰提高標準條例第一條前段，判決如主文。
本案經檢察官甲○○到庭執行職務。
中      華      民      國    九十二    年      七      月      三      日
                              臺灣花蓮地方法院刑事庭
                                  法  官  李  世  華
右正本證明與原本無異。
如對本判決不服，應於送達後十日內，向本院提出上訴狀。（應抄附繕本）告訴人或
被害人如對於本判決不服者，應具備理由請求檢察官上訴，其上訴期間之計算係以檢
察官收受判決正本之日期為準。
                                  法院書記官
中      華      民      國    九十二    年      七      月      七      日
附錄本判決論罪之法律條文：
刑法第三百二十一條：
犯竊盜罪而有左列情形之一者，處六月以上五年以下有期徒刑：
一、於夜間侵入住宅或有人居住之建築物、船艦或隱匿其內而犯之者。
二、毀越門扇、牆垣或其他安全設備而犯之者。
三、攜帶兇器而犯之者。
四、結夥三人以上而犯之者。
五、乘火災、水災或其他災害之際而犯之者。
六、在車站或埠頭而犯之者。
前項之未遂犯罰之。
刑法第三百零六條：
無故侵入他人住宅、建築物或附連圍繞之土地或船艦者，處一年以下有期徒刑、拘役
或三百元以下罰金。
無故藏匿其內或受退去之要求而仍留滯者亦同。


司法院資訊處製作；財團法人民間司法改革基金會備份。
